【裁判字號】    89,簡上,40
【裁判日期】    891219
【裁判案由】    損害賠償
【裁判全文】
臺灣苗栗地方法院民事裁定  八十九年度簡上字第四○號
    上  訴  人  甲○○
    被上訴人    乙○○
右當事人間請求侵權行為損害賠償事件，上訴人對於中華民國八十九年七月二十日本
院八十八年度苗簡字第七四三號第一審判決提起上訴，本院判決如左：
    主      文
上訴駁回。
第二審訴訟費用由上訴人負擔。
    理      由
一、本件上訴意旨略以：被上訴人於民國八十七年十二月十八日上午，在苗栗縣後龍
    鎮龍坑里十七鄰一八０之三號門前，當眾辱罵上訴人「幹妳娘」之字語並動手毆
    打上訴人成傷，爰依民法第一百九十五條之法律規定，訴請被上訴人賠償不法侵
    害上訴人「名譽」之精神慰撫金新台幣（下同）十萬元，及不法侵害上訴人「身
    體、健康」之非財產上損害六萬元，詎原審僅就侵害上訴人「名譽」部分，判決
    被上訴人應賠償三萬元之精神慰撫金，至於上訴人「身體、健康」受侵害之非財
    產上損害部分，則未予審究，為此提起上訴，請求判決被上訴人就侵害上訴人「
    身體、健康」之部分，應賠償上訴人三萬元之精神慰撫金云云。
二、按訴經撤回者，視同未起訴；又提起上訴，應以上訴狀表明第一審判決及對於該
    判決上訴之陳述及對於第一審判決不服之程度，及應如何廢棄或變更之聲明；復
    上訴不合程式或已逾期間或法律上不應准許者，第二審法院應以裁定駁回之，民
    事訴訟法第二百六十三條第一項前段、第四百四十一條第一項第二款、第三款、
    第四百四十四條第一項前段分別定有明文。經查，本件上訴人固於起訴時主張其
    於前揭時、地受被上訴人當眾辱罵及毆打成傷，爰依侵權行為之法律規定，訴請
    被上訴人賠償(一)醫藥費損失一萬四千九百九十一元並法定遲延利息，(二)上訴人及
    周詹月英身體器官及名譽受侮辱之非財產上損害賠償十萬元並法定遲延利息，(三)
    上訴人身體器官與名譽受侮辱及身體健康受損害之精神慰撫金六萬元，(四)周詹月
    英身體器官及名譽受侮辱之精神慰撫金三萬元，惟關於前開訴之聲明第三、四項
    部分，即被上訴人應賠償上訴人六萬元，以作為侮辱身體器官及損害名譽和損害
    身體健康之慰撫金，及被告應賠償周詹月英三萬元，以作為侮辱身體器官和損害
    名譽的慰撫金之部分，業據上訴人於原審八十九年七月六日言詞辯論程序審理中
    當庭表明撤回，且據被上訴人同意撤回而生終結效力，此有上訴人所不爭前開言
    詞辯論筆錄上之親筆簽名在卷可按，則關於上訴人起訴請求身體健康之慰撫金六
    萬元部分，已據其撤回而生終結效力，至於上訴人所提訴之聲明第一、二項，即
    訴請上訴人醫療費用損失及名譽受侮辱之精神慰撫金部分，業據原審判決被上訴
    人共應賠償上訴人四萬四千九百九十一元及自八十八年五月二十九日起至清償日
    止，按年息百分之五計算之利息，復據兩造均未上訴而告確定。準據上述，上訴
    人原起訴請求身體健康之精神慰撫金部分，已據其撤回而視同未起訴，則此部分
    之訴訟繫屬亦已溯及歸於消滅，原審法院自無從就上訴人未聲明之事項為判決，
    上訴人亦無從以提起上訴之方式對於未經起訴之部分聲明不服，揆諸首揭說明，
    本件上訴人之上訴為法律上所不應准許，其上訴為不合法，自應予駁回。
據上論結，本件上訴為無不合法，依民事訴訟法第四百三十六條之一第三項、第四百
四十四條第一項前段、第九十五條、第七十八條，裁定如主文。
中      華      民      國    八十九    年    十二      月     十九     日
                                  臺灣苗栗地法院民事庭
~B審判長法官  林  燦  都
~B法      官  曾  明  玉
~B法      官  高  敏  俐
右為正本，係照原本作成。
本裁定不得抗告。
~B法院書記官  陳  蕙  楠
中      華      民      國    八十九    年    十二      月     廿七     日


司法院資訊處製作；財團法人民間司法改革基金會備份。
